臺灣臺南地方法院刑事判決　　　　　　　　　　　　　九十一年度易緝字第二八號
　　公　訴　人　臺灣台南地方法院檢察署檢察官
　　被　　　告　乙○○
右列被告因傷害案件，經檢察官提起公訴 (八十六年度偵字第一四二一０號），本院
判決如左：
    主  文
乙○○傷害人之身體，處拘役伍拾玖日，如易科罰金，以參佰元折算壹日。
    事  實
一、乙○○與甲○○於民國八十六年八月間，均係台南火車站前廣場北側寄車場看管
    車輛人員，二人於八十六年八月二日二十一時許，在台南火車站前廣場北側寄車
    處，因甲○○向乙○○提及有寄車者遺失物品曾向其查詢，乙○○遂表示曾拾獲
    皮包一只，欲交由甲○○歸還，甲○○則以皮包非其拾獲為由，要求乙○○交予
    台南火車站之服務處處理，乙○○認甲○○有意刁難，二人進而發生口角，乙○
    ○遂基於傷害之故意，持附近不知何人所有之鐵管，毆打甲○○，致甲○○受有
    左耳外傷之傷勢。
二、案經甲○○訴由台南市警察局第一分局報告台灣台南地方法院檢察署檢察官偵查
    起訴。
    理  由
一、右揭犯罪事實業據被告乙○○於本院審理時，自承不諱，核與告訴人甲○○於警
    、偵訊中所述受傷情節大致相符，並有國立成功大學醫學院附設醫院於八十六年
    八月六日開據之診斷證明書一紙在卷可稽，被告此部分自白與事實相符，應堪採
    信。又被告於本院審理時，雖另辯稱告訴人林宗慶亦曾持鐵管毆打伊腿部情事云
    云，惟告訴人於警、偵訊中均堅詞否認曾攻擊被告，而被告亦自承其僅受有左小
    腿處有些疼痛，並未就診或驗傷，依此，被告所述告訴人曾持鐵管毆擊伊部分情
    事，除被告單方指述外，並無他證相佐，尚難僅以被告空言指訴，即認被告持鐵
    管攻擊告訴人所為，係正當防衛而得阻卻違法，被告前開所辯，尚無可採。綜上
    所述，被告犯行明確，堪以認定，應依法論科。
二、核被告所為係犯刑法第二百七十七條第一項之傷害罪。公訴意旨雖另論及被告曾
    持水果刀刺向告訴人，但因告訴人閃躲得宜，始未成傷等語，惟此部分，業據被
    告於本院審理時，堅詞否認，且告訴人於警、偵訊中亦自承被告持刀並未刺中伊
    身體等語，且該水果刀亦未扣案，是除告訴人於警、偵訊中之單方指訴外，並無
    實證足認被告確有此部分犯行，附此敘明。又被告行為後之九十年一月十日刑法
    第四十一條關於易科罰金之規定，已經總統公布修正，將得易科罰金之適用範圍
    擴大為最重本刑五年以下有期徒刑之罪，依刑法第二條第一項前段之規定，本案
    自應適用裁判時該有利於被告之新規定處斷，而本案之情形合於修正後得易科罰
    金之規定，應予並諭知易科罰金之折算標準如主文所示。爰審酌被告犯罪動機、
    目的、手段、所生影響、犯罪後坦承大部分犯行等一切情狀，量處如主文所示之
    刑，並定易科罰金之折算標準。
據上論斷，應依刑事訴訟法第二百九十九條第一項前段，刑法第二條第一項前段、第
二百七十七條第一項、第四十一條第一項前段、罰金罰鍰提高標準條例第一條前段、
第二條，判決如主文。
本案經檢察官張婉寧到庭執行職務
中    華    民    國      九十一      年      四      月      四      日
                                  臺灣臺南地方法院刑事第四庭
                                          法  官    卓  穎  毓
右正本證明與原本無異。
如不服本判決，應於判決送達後十日內，向本院提出上訴狀。
                                          書記官    黃  子  起
中    華    民    國      九十一      年      四      月      八      日
附錄法條：
中華民國刑法第二百七十七條
傷害人之身體或健康者，處三年以下有期徒刑、拘役或一千元以下罰金。
犯前項之罪因而致人於死者，處無期徒刑或七年以上有期徒刑；致重傷者y，處三年?
上十年以下有期徒刑。
